【裁判字號】    98,訴,1889
【裁判日期】    990312
【裁判案由】    毒品危害防制條例
【裁判全文】
臺灣臺北地方法院刑事判決              98年度訴字第1889號
公  訴  人  臺灣臺北地方法院檢察署檢察官
被      告  乙○○
指定辯護人  公設辯護人甲○○
上列被告因違反毒品危害防制條例案件，經檢察官提起公訴（98
年度偵字第18951 號），本院判決如下：
    主  文
乙○○所犯之罪、所處之刑及應沒收之物均如附表所示，應執行
有期徒刑貳年，扣案K他命貳拾伍包（合計驗餘淨重陸貳點陸壹
公克）、電子秤壹個、分裝袋柒拾伍個、K他命之空包裝（合計
重陸點肆捌公克）、帳冊壹本均沒收，未扣案販賣毒品所得新臺
幣貳仟柒佰元均沒收，如全部或一部不能沒收時，以其財產抵償
之。
    事  實
一乙○○基於營利之意圖，於民國98年6 、7 月間在臺北市○○
  ○路某海產店，向真實姓名年籍均不詳綽號「小佑」之成年男
  子，以每公克新臺幣（下同）250 元至300 元不等之代價，多
  次購入數量不等之第三級毒品K 他命後，先後3 次前往臺北市
  木柵附近，各以3 包（每包K 他命重約0.5 公克）1000元、2
  包700 元、3 包1000元之代價，販賣K 他命予真實姓名年籍均
  不詳綽號「龍蛋」之成年男子，合計販賣所得1700元（第3 次
  價金1000元尚未取得）。又同於98年6 、7 月間，先後2 次前
  往臺北市○○路附近，各以3 包1000元之代價，販賣K 他命予
  真實姓名年籍均不詳綽號「皓平」之成年男子，合計販賣所得
  1000元（第2 次價金1000元尚未取得），先後販賣所得合計約
  2700元。嗣乙○○向臺北市大安區○○○路○ 段139 號高雅賓
  館租用其中705室，遭民眾檢舉有人在內施用毒品，臺北市政
  府警察局大安分局警員李進光、朱志明等遂於98年8月3日下午
  4 點55分前往臨檢，乙○○即於有偵查犯罪職權之公務員知悉
  前，向前往上址臨檢之警員李進光、朱志明等當場承認其販賣
  K 他命之事實，並接受裁判，而查獲乙○○所有供本件販賣毒
  品所用放置於床頭櫃已分裝完成之K他命24小包、尚未分裝之K
  他命1包（合計淨重62.71公克，合計驗餘淨重62.61公克，空
  包裝合計重6.48公克）、電子秤1個、分裝袋75個、帳冊1本等
  物。
二案經臺北市政府警察局大安分局報臺灣臺北地方法院檢察署檢
  察官偵查起訴。
    理  由
一被告以外之人於審判外之言詞或書面陳述，除法律有規定者外
  ，不得作為證據，刑事訴訟法第159 條第1 項固有明文；惟被
  告以外之人於審判外之陳述，雖不符同法第159 條之1 至之4
  規定，而經當事人於審判程序同意作為證據，法院審酌該言詞
  陳述或書面陳述作成時之情況，認為適當者，亦得為證據。又
  當事人、代理人或辯護人於法院調查證據時，知有第159 條第
  1 項不得為證據之情形，而未於言詞辯論終結前聲明異議者，
  視為有前項之同意，同法第159 條之5 亦定有明文。本件公訴
  人及被告乙○○、辯護人於本院準備程序及審判程序中對於本
  院所引用之供述及非供述證據之證據能力均表示沒有爭執，且
  迄於言詞辯論終結前未聲明異議。經審酌本院所引用之供述及
  非供述證據資料作成時之情況，核無違法取證或其他瑕疵，認
  為以之作為證據為適當，均得做為證據。
二認定事實所憑之證據及理由：前述事實，除據被告坦承外，並
  有扣案電子秤1 個、分裝袋75個、帳冊1 本等物可證，而扣案
  白色細晶體25包（合計淨重62.71公克，合計驗餘淨重62.61公
  克，空包裝合計重6.48公克），經內政部警政署刑事警察局鑑
  定結果含有第三級毒品K他命成分之情，亦有該局98年8月27日
  刑鑑字第0980110386號鑑定書可佐，足以擔保被告自白之真實
  性，參以被告自承係以每公克250元至300元不等之價格購入，
  則以每公克300元之購入價格計算，其購入0.5公克K他命之成
  本約為150元，其以1000元之價格出售3包1.5公克K他命予「龍
  蛋」、「皓平」，每次獲利約550元（已取得價金之次數有2次
  ），及以700元之價格出售2包1公克K他命予「龍蛋」該次之獲
  利約400元，其主觀上顯有營利之意圖無疑。綜上所述，本件
  證據明確，已可認定被告有事實欄所載販賣第三級毒品K他命
  犯行，應依法論科。
三論罪科刑之依據：核被告所為，係犯毒品危害防制條例第4 條
  第3 項之販賣第三級毒品罪。所為5 次販賣行為之犯意各別，
  應分論併罰之。又被告對於其前述販賣第三級毒品犯情，於未
  被有偵查犯罪職權之公務員發現前，即向前往上址臨檢之警員
  李進光、朱志明等當場承認其販賣K 他命之事實，有臺北市政
  府警察局大安分局安和路派出所現場紀錄表在卷可憑，合於自
  首之要件，依刑法第62條前段規定，減輕其刑。本院審酌被告
  年僅19歲，辨別事理能力較弱，且智能偏低（但辨識力及控制
  力尚未達精神耗弱之程度），有臺北市信義區兵籍表在卷可憑
  （本院卷第61頁），前又無任何犯罪紀錄，本件販賣所得亦僅
  2700元，實難持之與一般以販賣毒品為業之情形等視而使其同
  受此罰，本院認縱科以法定最低度刑，猶嫌過重且失之苛酷，
  情輕而法重，爰依刑法第59條酌減之，另斟酌被告所得微薄，
  惡性非重、犯後態度良好等一切情狀，分別量處如主文所示之
  刑，並定其應執行之刑。扣案K他命25包（合計驗餘淨重62.61
  公克）、K他命之空包裝（合計重6.48公克）、電子秤1個、分
  裝袋75個、帳冊1本等物均屬被告所有，且為其供本件犯行所
  用之物，均依刑法第38條第1項第2款沒收之。被告販賣K他命
  所得合計2700元雖未扣案，仍應依毒品危害防制條例第19條第
  1 項之規定，在各該販賣第三級毒品犯罪項下宣告沒收，並諭
  知如全部或一部不能沒收時，以其財產抵償之。
四適用之法條：刑事訴訟法第299 條第1 項前段，毒品危害防制
  條例第4 條第3 項、第19條第1 項，刑法第11條前段、第62條
  前段、第59條、第51條第5 款、第38條第1 項第2 款。
本案經檢察官沈志成到庭執行職務
中    華    民    國    99    年    3     月    12    日
                    刑事第15庭  審判長法  官  黃桂興
                                      法  官  吳麗英
                                      法  官  邱蓮華
上正本證明與原本無異。
如不服本判決應於收受送達後10日內向本院提出上訴書狀，並應
敘述具體理由；其未敘述上訴理由者，應於上訴期間屆滿後20日
內向本院補提理由書（均須按他造當事人之人數附繕本）「切勿
逕送上級法院」。
                                      書記官  葉宜玲
中    華    民    國    99    年    3     月    12    日
【附表】
┌──┬───────────┬─────────────────┐
│編號│     主     文        │            應沒收之物            │
├──┼───────────┼─────────────────┤
│ 1  │乙○○販賣第三級毒品，│K他命25包（合計驗餘淨重62.61公克）│
│    │處有期徒刑1年3月。    │、電子秤1個、分裝袋75個、K他命之空│
│    │                      │包裝（合計重6.48公克）、帳冊1本均 │
│    │                      │沒收。未扣案販賣毒品所得新臺幣1000│
│    │                      │元均沒收，如全部或一部不能沒收時，│
│    │                      │以其財產抵償之。                  │
├──┼───────────┼─────────────────┤
│ 2  │乙○○販賣第三級毒品，│K他命25包（合計驗餘淨重62.61公克）│
│    │處有期徒刑1年3月。    │、電子秤1個、分裝袋75個、K他命之空│
│    │                      │包裝（合計重6.48公克）、帳冊1本均 │
│    │                      │沒收。未扣案販賣毒品所得新臺幣700 │
│    │                      │元均沒收，如全部或一部不能沒收時，│
│    │                      │以其財產抵償之。                  │
├──┼───────────┼─────────────────┤
│ 3  │乙○○販賣第三級毒品，│K他命25包（合計驗餘淨重62.61公克）│
│    │處有期徒刑1年3月。    │、電子秤1個、分裝袋75個、K他命之空│
│    │                      │包裝（合計重6.48公克）、帳冊1本均 │
│    │                      │沒收。                            │
├──┼───────────┼─────────────────┤
│ 4  │乙○○販賣第三級毒品，│K他命25包（合計驗餘淨重62.61公克）│
│    │處有期徒刑1年3月。    │、電子秤1個、分裝袋75個、K他命之空│
│    │                      │包裝（合計重6.48公克）、帳冊1本均 │
│    │                      │沒收。未扣案販賣毒品所得新臺幣1000│
│    │                      │元均沒收，如全部或一部不能沒收時，│
│    │                      │以其財產抵償之。                  │
├──┼───────────┼─────────────────┤
│ 5  │乙○○販賣第三級毒品，│K他命25包（合計驗餘淨重62.61公克）│
│    │處有期徒刑1年3月。    │、電子秤1個、分裝袋75個、K他命之空│
│    │                      │包裝（合計重6.48公克）、帳冊1本均 │
│    │                      │沒收。                            │
└──┴───────────┴─────────────────┘
附錄論罪科刑法條
毒品危害防制條例第4條第3項
製造、運輸、販賣第三級毒品者，處5 年以上有期徒刑，得併科
新臺幣500萬元以下罰金。

司法院資訊處製作；財團法人民間司法改革基金會備份。
